# 固定资产和长期待摊费用这几个科目的区别是什么

提问人：摸鱼儿噢耶 时间：2023-05-14 17:39:15
请问一下，固定资产和长期待摊费用这两个科目的区别是什么？如何判断一项事项是该入固定资产科目还是入长期待摊费用科目呢？

回答人：chenyiwei
长期待摊费用有可能没有实物形态，但固定资产是有实物形态的。
具有实物形态的长期待摊费用和固定资产，其界限并不明确，一般是参考以下原则区分：
1 、本企业是否具有产权：例如是在租入土地上建造房屋，或者杜租入房产进行装修，一般列入长期待摊费用。
2 、从管理要求出发，是否需单独建立卡片管理。数量较多、单位价值较小，认为无需逐项建卡管理的项目可能放在长期待摊费用中。